

Noeli Rocío Persoglia
26 de Noviembre de 1998
D N I: 41 493 862
Soltera, sin hijos.
Monseñor Zaspe 2408, dpto 1 A
npersoglia17@gmail.com
(3482) 15317609

# Un poco sobre mí:

Nací en Avellaneda, Santa Fe, soy oriunda de esa hermosa y tranquila ciudad, pero me encuentro viviendo en la Capital de Santa Fe desde Marzo 2020. Un lugar muy agradable y placentero, que elegí para seguir con mi camino.

Soy una persona jóven, proactiva, ágil y respetuosa. Con experiencia laboral comprobable en manejo de medicamentos, recetas digitales y manuales. Atención y asesoramiento al cliente. Manejo muy correcto de caja y cobros. Control y armado de pedidos. Carga de documentación y clientes, entre otros. Todo con entera responsabilidad.

#### Formación académica:

2011 - 2016 "Educación Polimodal, Modalidad Bachiller en Ciencias Sociales y Humanidades" Instituto Gustavo Martínez Zuviría N° 8169. Avellaneda, Santa Fe.

### **Experiencia laboral:**

(Abril 2022 - Actualidad) - Prüne. Santa Fe

Cajera. Órden, en general. Control de pedidos y armado de pedidos de nueva temporada. Control de e-mails y WhatsApp. Atención al cliente. Liderazgo. Buena resolución de problemas.

(Enero 2022 - Abril 2022) - **Pañalera Rabbit**. Santa Fe.

Dueña de local. Encargada de todo. Stock, pedidos. Cobros, pagos. Atención al cliente. Orden. Entre otros.

(Marzo 2020 - Diciembre 2021) - **Farmacia Barrientos**. Santa Fe Manejo de recetas, digitales, manuales, oncológicos, entre otras. Cajera. Encargada de control de stock de medicamentos para pedidos. Limpieza y órden, en general.

(Noviembre 2019 - Febrero 2020) - **Pañalera Nacho**. Avellaneda, Santa Fe. Encargada de apertura y cierre de caja, de realizar el stock para pedidos, de realizar los pedidos y luego de controlarlos. Entre otros.

( Noviembre 2017 - Febrero 2020 ) - **Farmacia Zupel**. Avellaneda, Santa Fe Manejo de todas las recetas. Cajera. Control de vencimientos de medicamentos y perfumería. Control de pedidos diarios. Carga de datos de clientes. Cuentas corrientes. Encargada de completar el libro de recetas de archivo. Limpieza. Entre otros.

(Agosto 2015 - Noviembre 2017) - **Niñera**. Avellaneda, Santa Fe. Encargada del cuidado y aprendizaje de un hermoso niño llamado Alejo.

## **Conocimientos adquiridos:**

Manejo de PC, Word, Power Point, Excel. Facturación con el sistema Presea. Facturación sistema de Farmacia.

**Disponibilidad horaria:** Full-time.

### **Referencias:**

Maria Florencia Gonzalez (342) 154189012. PRÜNE. Es una compañera de trabajo.

Francisco Manuel Barrientos (342) 156306336. FARMACIA BARRIENTOS. Fue mi jefe.

Romina Libachoff (342) 155474312. FARMACIA BARRIENTOS. Fue una compañera de trabajo.

Bruno Víctor Hugo Zupel (3482) 15541697. FARMACIA ZUPEL. Fue mi jefe.